# 请教陈版及各位大神，关于清算费用的预提问题

提问人：flyoon 时间：2018-02-24 11:28:05
目前遇到这样的情况，公司于 2018 年 5 月 5 日通过董事会决议并向员工宣布，将在 2018 年 12 月 31 日停工， 2019 年 1 月 1 日进行清算阶段。 公司预计各种清算费用，如员工补偿金、租入厂房复原费用等，约 4000 万。 因为 2018 年 5 月开始就算是非持续经营了，所以想问一下：
1. 能否在 2018 年 5 月一次将这个 4000 万清算费用预提？
2. 对于 2018 年的报表，这 4000 万清算费用是否可以计入营业外支出而不是管理费用等其他营业利润之上的项目？
3. 另外有一个员工奖励金，是用于奖励宣布后仍在公司服务至 2018 年年底的员工，每月发放，例如服务至 2018 年 9 月，就会发放至 2018 年 9 月，这是除工资之外的。这部分奖励金是否也可以在 2018 年 5 月一次性预提？还是需要在实际发生的每个月计提？
因为之前没有碰过这种情况，所以请教陈版及各位大神，谢谢~

回答人：chenyiwei
1 、能否预提，取决于在当时情况下是否已存在相应的符合负债确认条件的现时义务。从你说的情况看，因为“公司于 2018 年 5 月 5 日通过董事会决议并向员工宣布，将在 2018 年 12 月 31 日停工”，因此相应的遣散费满足预提条件，租入厂房复原费用是否满足预提条件则取决于原租赁合同中对租赁期满后的复原问题有何约定。 2 、 2018 年度的报表是按照非持续经营基础编制的，因此利润表项目的分类也可能与持续经营下的报表不同。 3 、员工奖励金不作预提处理，在实际发生时确认。

提问人：flyoon 时间：2018-02-28 23:05:23
想请教一下陈版， 2017 年度是否也要按非持续经营编制？我理解是， 2018 年已经在逐步遣散员工，处置资产，已经算非持续状态，因此 2017 年未来一年非持续经营了

回答人：chenyiwei
取决于： 2017 年年报是何时批准报出的；在 2017 年年报的批准报出日，有无不能持续经营的迹象。